# 子公司亏损问题

提问人：nhkb 时间：2010-01-06 16:27:41
母公司的全资子公司资不抵债，子公司的应付款项均为母公司，注销后的损失， 1 、确认为母公司的坏账损失 2 、直接确认为母公司的投资损失 哪个更合理一点？

回答人：chenyiwei
如果站在母公司个别报表角度看这个问题，需要明确当时往来款形成的原因和性质。如果属于正常的销售商品、提供劳务形成的应收账款，则作为坏帐损失相对合适；如果是属于母公司为了向子公司提供财务支持而拆借的资金，实质上构成母公司对该子公司净投资的组成部分的，作为投资损失相对更妥当些。